【裁判字號】    92,台上,4939
【裁判日期】    920910
【裁判案由】    公共危險等罪
【裁判全文】
最高法院刑事判決                              九十二年度台上字第四九三九號
    上  訴  人  甲○○
    選任辯護人  王正喜律師
右上訴人因公共危險等罪案件，不服台灣高等法院台中分院中華民國八十九年十二月
五日第二審判決（八十九年度交上訴字第一三四八號，起訴案號：台灣南投地方法院
檢察署八十九年度偵字第九三號），提起上訴，本院判決如左：
    主  文
上訴駁回。
    理  由
一關於肇事遺棄部分
按刑事訴訟法第三百七十七條規定：上訴於第三審法院，非以判決違背法令為理由，
不得為之。是提起第三審上訴，應以原判決違背法令為理由，係屬法定要件。且必須
依據卷內資料為具體之指摘，並足據以辨認原判決已具備違背法令之形式，始屬相當
。本件原判決撤銷第一審關於諭知上訴人甲○○被訴駕駛動力交通工具肇事，致人受
傷而逃逸無罪部分之判決，改判論上訴人以駕駛動力交通工具肇事，致人受傷而逃逸
罪，處有期徒刑陸月。係依憑上訴人對於其於民國八十八年十二月二十二日，駕駛其
所有車牌號碼Ｂ四｜八０七六號自用小貨車，在南投縣埔里鎮○○街仁愛公園前肇事
，致被害人徐石治受重傷之事實，供認不諱。並參酌證人即提供電話與不認識之路人
報案之商家負責人賴玉絲於原審證稱：其在店內聽到撞擊聲後，即出來看，聽圍視之
人說肇事車輛已逃逸，且伊當時未曾聽圍觀之群眾說肇事車輛有停下來等語。復有車
損照片二幀、現場照片六幀及行政院國軍退除役官兵輔導委員會台中榮民總醫院診斷
證明書、中華民國殘障手冊附卷可稽等證據資料，而為論斷，已敘述其所憑之證據及
認定之理由。而以上訴人否認有肇事遺棄犯行，辯稱：車禍後，伊有請同車之吳武忠
下車查看，但吳某稱僅係撞到水塔，沒什麼事，伊始將車開走，並非肇事逃逸云云，
係屬卸責之詞，不足採信；並以證人吳武忠、張倉魁所為之證言，意在迴護，亦無足
取。證人即處理現場之警員黃耀祥所為之證言，不足採為有利於上訴人之證明。在理
由內依憑卷證資料，詳加指駁。從形式上觀察，原判決並無適用法則不當、或判決不
載理由、或應於審判期日調查之證據未予調查之違法情形存在。上訴意旨，置原判決
所為之明白論斷於不顧，專憑其個人意見，就原審採證認事職權之適法行使及原判決
理由已詳細說明之事項，漫事爭執，難認已符合首揭法定之第三審上訴要件。又犯罪
之時間，除有特殊情形外，並非構成犯罪事實之要素。有罪判決關於時間之記載，旨
在辨明犯罪之個別性。故依訴訟資料為此記載已達於可得而定之程度，而無礙於犯罪
個別性之辨別者，自不生違背法令之問題。原判決已於事實欄內認定本件車禍發生之
時間為八十八年十二月二十二日（見原判決第二頁第一、二行），是其未記載究係何
時發生，並無礙於犯罪個別性之辨別。上訴意旨執以指摘原判決違背法令，不得據為
第三審上訴之適法理由。再刑法第五十九條之酌量減輕其刑，為法院裁量權之行使，
必於犯罪之情狀，在客觀上足以引起一般同情，認為即予宣告法定低度刑期，猶嫌過
重者，始有其適用。原判決未依刑法第五十九條規定酌減其刑，即與法律規定得為第
三審上訴理由之違法情形，不相適合，依首開說明，亦非適法之第三審上訴理由。其
此部分上訴違背法律上之程式，應予駁回。又上訴人所犯過失傷害人致重傷罪部分，
係不得上訴於第三審法院之案件，此部分已因原審判決而告確定，本件肇事遺棄罪部
分不符合宣告緩刑要件，且本院既認定上訴人此部分之上訴不合法，應從程序上為上
訴駁回之判決，其所請宣告緩刑一節，即無從斟酌，附此敘明。
二關於過失傷害人致重傷部分
按刑事訴訟法第三百七十六條所列各罪之案件，經第二審判決者，不得上訴於第三審
法院，法有明文。本件上訴人所犯過失傷害人致重傷罪部分，原審係依刑法第二百八
十四條第一項後段論處罪刑，核屬刑事訴訟法第三百七十六條第一款之案件，依首開
說明，既經第二審判決，自不得上訴於第三審法院，其竟復對此部分提起上訴，顯為
法所不許。
據上論結，應依刑事訴訟法第三百九十五條前段，判決如主文。
中      華      民      國    九十二    年      九      月      十      日
                              最高法院刑事第十庭
                                  審判長法官  林  增  福
                                        法官  邵  燕  玲
                                        法官  吳  昆  仁
                                        法官  陳  世  雄
                                        法官  謝  俊  雄
      右正本證明與原本無異
                                              書  記  官
中      華      民      國    九十二    年      九      月    二十二    日


司法院資訊處製作；財團法人民間司法改革基金會備份。
